臺灣臺南地方法院刑事判決　　　　　　　　　　　　九十一年度易字第一一七號
　　公　訴　人　臺灣台南地方法院檢察署檢察官
　　被　　　告　沈進旺
右列被告因違反家庭暴力防治法案件，經檢察官提起公訴（九十年度營偵字第二二五
號），本院判決如左：
    主  文
沈進旺違反法院依家庭暴力防治法第十三條所為遠離住居所之裁定，處有期徒刑肆月
，如易科罰金，以參佰元折算壹日。
    事  實
一、沈進旺係曾心渝（原名曾麗珠）之夫，二人間具有家庭暴力防治法第三條第一款
    所定之家庭成員關係。曾心渝因不堪沈旺實施家庭暴力，向本院申請核發暫時保
    護令，經本院於民國九十年六月五日裁定核發民事暫時保護令，沈進旺於同月六
    日下午四時許收受該保護令之送達後，於九十年六月十五日，為取回他人典當於
    利信當鋪、暫時停放在臺南縣新營市護鎮里五鄰五九之四號曾心渝住處之汽車，
    而違反前開暫時保護令中關於「應最少遠離被害人住居所、其他被害人或其特定
    家庭成員經常出入之場所－被害人子女就讀之幼稚園、大自然幼稚園，新營市○
    ○○街四六號。」之裁定，經本院於九十一年六月二十一日以九十年易字第二三
    三一號判處罰金新台幣（下同）一萬元（尚未執行完畢）在案。又本院核發前開
    暫時保護令經核發後，復依曾心渝之聲請，於九十年十月二十九日以九十年度家
    護字第二五三號裁定對沈進旺核發通常保護令，命沈進旺「不得對被害人曾麗珠
    實施身體或精神上不法侵害之行為」、「不得直接或間接對於被害人曾麗珠為騷
    擾、通話之聯絡行為」；「應最少遠離下列場所一百公尺：被害人曾麗珠之居所
    （台南縣新營市護鎮里五十九之四號）」，有效期間為一年。惟沈進旺竟仍不知
    悔改，明知本院已對其核發上開通常保護令，且期間尚未屆滿，竟於前開保護令
    仍有效之期間，於(一)九十一年一月二十四日下午五時二十分許，因不滿曾心渝之
    父曾天爵拒絕讓其探視小孩，乃基於傷害曾天爵之概括犯意及違反上開通常保護
    令規定之犯意，駕駛自用小客車，至曾天爵、曾心渝位於台南縣新營市護鎮里五
    十九之四號住處巷口等候，待見曾天爵欲騎車外出，旋即駕駛上開車輛加速前進
    ，於上址門口處（未逾一百公尺之範圍）衝撞曾天爵暨其駕駛所有之車牌號碼Ｏ
    ＳＬ－四八一號機車（未至毀損之程度），致曾天爵人車倒地後，受有左大腿擦
    傷之傷害；(二)九十一年二月十五日下午三時三十分許，因不滿曾天爵干涉其與曾
    心渝離婚之事，竟承續上開傷害曾天爵之概括犯意，駕駛所有車牌號碼Ｊ三－二
    八五０號自用小客車，在台南縣新營市戶政事務所臨府西路之門口附近（公訴意
    旨誤載為民治路三十六號），衝撞曾天爵，使之倒地，受有右下肢挫傷之傷害。
    嗣沈進旺駕車離去時，於台南縣新營市○○路與中正路三十九巷口，為據報到場
    之員警當場逮捕。
二、案經曾天爵訴由臺南縣警察局新營分局報告臺灣臺南地方法院檢察署檢察官偵查
    起訴。
    理  由
一、訊據被告對於右揭九十一年二月十五日在台南縣新營市戶政事務所臨府西路門口
    附近駕車衝撞曾天爵之犯行，供承不諱，惟否認有告訴人所指摘右開九十一年一
    月二十四日駕車衝撞之犯行，辯稱：伊沒有去撞曾天爵，當時係在台南縣後壁鄉
    利信當舖內，僅有在戶政事務所門口撞曾天爵一次，除黑色ＢＭＷ車子外，並未
    擁有白色喜美的車子云云。惟查：
(一)被告於九十一年一月二十四日駕駛自小客車撞擊被害人曾天爵ＯＳＬ│四八一號機
  車之犯行，業據被告於檢察官偵查中供承不諱（見九十一年八月二十一日偵訊筆錄
  ），並於本院審理中再次表明伊於偵查中之陳述屬實，且供承：如果曾天爵有被撞
  ，那大概就是我撞的，我想要看我的小孩，但他們反對，看到曾天爵時，距離約五
  公尺等語（見九十一年十月十四日審理筆錄），核與告訴人曾天爵於警訊中及本院
  審理中指訴大致相符，並有行政院衛生署新營醫院九十一年一月二十五日開立之傷
  害診斷書乙份附於警卷及機車受損照片三張附於本院刑事卷足資佐證，其嗣後空言
  否認犯行，以前詞置辯，顯係卸責之詞，不足採信。是此部分事證已臻明確。
(二)被告右揭坦承犯行部分，經核與告訴人曾天爵於警訊及本院審理中所為指訴大致相
  符（見九十一年二月十五日警訊筆錄、本院九十一年十月十四日審理筆錄），並經
  證人即被告之前配偶曾心渝、被害人之子曾正欣到庭結證之情節約略吻合（見本院
  九十一年十月十四日審理筆錄），復有告訴人曾天爵提出行政院衛生署新營醫院傷
  害診斷書一紙附於警卷可稽，被告此部分之自白與事實相符，事證明確，犯行洵堪
  認定。
二、核被告先後二次駕駛車輛衝撞告訴曾天爵，致曾天爵分別受有左大腿擦傷及右下
    肢挫傷之犯行，均係犯刑法第二百七十七條之普通傷害罪。其中九十一年一月二
    十四日於距台南縣新營市護鎮里五十九之四號之門口前一百公尺內衝撞曾天爵之
    犯行，併犯家庭暴力防治法第五十條第四款之違反保護令罪。其右開二次傷害曾
    天爵之犯行，時間緊接，方法相同，觸犯構成要件相同之罪，顯係基於概括犯意
    為之，為連續犯，依刑法第五十六條之規定，以一罪論，並加重其刑。公訴意旨
    認係數罪併罰之關係，尚有未洽，併此敘明。又被告以一駕駛行為，同時觸犯刑
    法第二百七十七條之普通傷害罪，及家庭暴力防治法第五十條第四款之違反保護
    令罪，係想像競合犯，應依刑法第五十五條前段規定，從一重論以違反保護令罪
    。爰審酌被告與告訴人曾為岳婿關係，因子女探視問題及夫妻婚姻存續問題與告
    訴人發生爭執，乃違反法院保護令，以駕車衝撞可能造成他人身體傷害之高危險
    方式，實施家庭暴力與傷害行為之犯罪動機與手段，因此危害告訴人之人身安全
    ，告訴人遭傷害尚輕，以及被告犯罪後坦承部分犯行，尚未與告訴人達成和解等
    一切情狀，量處如主文所示之刑，並諭知易科罰金之折算標準，以資懲儆。
據上論斷，應依刑事訴訟法第二百九十九條第一項前段，家庭暴力防治法第五十條第
四款，刑法第十一條前段、第五十六條、第二百七十七條第一項、第五十五條、第四
十一條第一項前段，罰金罰鍰提高標準條例第一條前段、第二條，判決如主文。
中      華      民      國    九十一    年      十      月    二十八    日
                                臺灣臺南地方法院刑事第六庭
                                          法  官  莊玉熙
右正本證明與原本無異。
如不服本判決，應於判決送達後十日內，向本院提出上訴狀。
                                          書記官  黃傳鈞
中      華      民      國    九十一    年      十      月    二十九    日
附錄法條：
中華民國刑法第二百七十七條第一項
傷害人之身體或健康者，處三年以下有期徒刑、拘役或一千元以下罰金。
家庭暴力防治法第五十條第四款
違反法院依第十三條、第十五條所為之下列裁定者，為本法所稱之違反保護令罪，處
三年以下有期徒刑、拘役或科或併科新台幣十萬元以下罰金︰
四  遠離住居所、工作場所、學校或其他特定場所。